【裁判字號】    89,易,3123
【裁判日期】    900129
【裁判案由】    竊盜
【裁判全文】
臺灣臺南地方法院刑事判決                        八十九年度易字第三一二三號
    公  訴  人  臺灣台南地方法院檢察署檢察官
    被      告  乙○○
右列被告因竊盜案件，經檢察官提起公訴（八十九年度偵字第一三七０一號)，本院
判決如左：
    主  文
乙○○竊盜，處有期徒刑陸月，如易科罰金以參佰元折算壹日。
    事  實
一、乙○○前於民國八十六年間因竊盜罪經本院判處拘役三十日，緩刑二年確定，復
    於八十八年間再因竊盜罪經本院判處罰金一千元確定，渠不知悔改，於八十九年
    十一月二十七日凌晨四時許，騎機車行經在台南市○○路一二０號甲○○所經營
    之電器行前，發現甲○○所有置於屋前之電視機一台、冷氣機一台及壓縮機二台
    ，竟再意圖為自己不法之所有，徒手竊取上開電視機一台、冷氣機一台及壓縮機
    二台，並將之置放於所騎來之機車上，得手後適為甲○○發現，報警並自後追捕
    。嗣於同日凌晨四時五分許，在台南市○○路與南寧街口為警查獲。
二、案經台南市警察局第二分局報請臺灣台南地方法院檢察署檢察官偵查起訴。
    理  由
一、被告乙○○就上開取走甲○○所有電視機一台、冷氣機一台及壓縮機二台雖不否
    認，惟矢口否認有竊盜犯意，辯稱係以為他人所丟棄不用之物品，而將之搬回云
    云。但查右開事實已據被害人甲○○於警訊中指訴歷歷，另衡諸被告所竊取之物
    品價值不菲，顯非他人欲丟棄之物品，再者被告於凌晨四時許無人之際，搬走他
    人置於屋前之物品，其意圖為自己不法所有之犯意，昭然若揭，故被告上開辯解
    無非事後卸責之詞，不足採信，此外復有贓物認領保管單一紙在卷可稽，本件事
    證已臻明確，被告犯行洵堪認定，應依法論科。
二、核被告意圖為自己不法之所有，而竊取他人之財物，所為係犯刑法第三百二十條
    第一項竊盜罪。爰審酌被告前已有二次竊盜前科，此有被告全國前案紀錄表在卷
    可稽，雖未構成累犯，但其屢犯竊盜罪，足證其素行不良，另犯罪之動機、目的
    、手段、所生危害、犯罪後飾詞圖免態度不佳，等一切情狀，量處如主文所示之
    刑，以資懲儆，並諭知易科罰金之折算標準。。
據上論斷，應依刑事訴訟法第二百九十九條第一項前段，刑法第三百二十條第一項，
，第四十一條第一項前段，罰金罰鍰提高標準條例第一條前段、第二條，判決如主文
本案經檢察官曾昭愷到庭執行職務。
中    華    民    國      九十      年      一              二十九      日
                              臺灣臺南地方法院刑事第四庭
                                  法  官      鄧  希  賢
右正本證明與原本無異。
如不服本判決，應於判決送達後十日內向本院提出上訴狀( 應附繕本 )。
  書記官      陳  美  蓉
中    華    民    國      九十      年      一              二十九      日
附錄本案論罪科刑法條全文：
刑法第三百二十條第一項：意圖為自己或第三人不法之所有，而竊取他人之動產者，
                        為竊盜罪，處五年以下有期徒刑、拘役或五百元以下罰金


司法院資訊處製作；財團法人民間司法改革基金會備份。
